臺北高等行政法院判決
　　　　　　　　　　　　　　　　　　　92年度訴字第3874號
　　　　　　　　　　　　　　　.
原　　　告　美商‧阿基斯菲爾有限公司
代　表　人　甲○○○○○○○
訴訟代理人　楊祺雄律師
　　　　　　劉法正律師（送達代收人）
上　一　人
複 代理 人　乙○○（專利代理人）住台北市○○○路○段248號
　　　　　　　　　　　　　　　.
被　　　告　經濟部智慧財產局
代　表　人　蔡練生（局長）
訴訟代理人　丙○○
上列當事人間因發明專利申請事件，原告不服經濟部中華民國92
年6月23日經訴字第09206213390號訴願決定，提起行政訴訟，本
院判決如下：
    主  文
訴願決定及原處分均撤銷。
被告對原告「供用作為顯像劑之微囊封的氟化氣體」發明專利申
請案，應依本判決之法律見解另為處分。
原告其餘之訴駁回。
訴訟費用由原告負擔二分之一，其餘由被告負擔。
　　事  實
一、事實概要：
    原告於民國86年3月10日以「供用作為顯像劑之微囊封的氟
    化氣體」（下稱系爭案）向被告前身即中央標準局（88年1
    月26日改制為經濟部智慧財產局）申請發明專利，經被告編
    為第00000000號予以審查，不予專利。原告不服，申請再審
    查，經被告於91年12月10日以（91）智專三（四）02021字
    第09187002039號專利再審查核駁審定書為仍應不予專利之
    處分。原告不服，提起訴願，經遭決定駁回，遂向本院提起
    行政訴訟。
二、兩造聲明：
　(一)原告聲明：
    1.訴願決定及原處分均撤銷。
    2.被告對系爭案應為准予專利之處分。
    3.訴訟費用由被告負擔。
  (二)被告聲明：
    1.駁回原告之訴。
    2.訴訟費用由原告負擔。
三、兩造之爭點：系爭案是否有違核准時專利法第20條第2項之
    規定而不符發明專利要件？
　(一)原告主張之理由：
    1.於審查過程中，被告提引WO第95/06518號專利案（下稱引
      證案）作為引證資料，該件前案資料原告於系爭案發明說
      明書第10頁第20至24行中曾有提及：「WO 95/06518揭露
      示一種基於對比劑之聚合物，其中該氣體之微泡係被一可
      形成嵌段或接枝共聚物表面活性劑之非聚合壁所包封。在
      其製備時，氣體係被併入該對比劑中。其並沒有認知到以
      一氟化氣體取代空氣可增強該微粒子的回聲作用。」於研
      判系爭案技術手段是否具備困難度一事上，被告未曾體認
      原告所提出之技術概念顛覆了習知技藝中僅僅將氟化氣體
      與一般氣體等同看待的概念，即逕自認定引證案中已揭示
      包括微粒子包封的高分子共聚物與包封其中的全氟氣體，
      因而全然否定系爭案中請求之供用作為顯像劑之微囊封的
      氟化氣體所能達到的不可預期之效果，並未為該引證案揭
      示之事實。
    2.在系爭案所請方法中，首揭藉由以氟化氣體取代合成聚合
      物微粒子中的空氣，可顯著地增強其回聲性之技術構想，
      被告所提引證資料未考量此一差異之佐證，在被告所提引
      證案第46頁至48頁中的說明中清楚得見，亦即雖然在引證
      案中提及可採用氟化氣體，然而其中全然未論及引入氟化
      氣體是否可使一微粒產生不同於一般氣體的回聲效果，亦
      未特別就含有氟化氣體之微粒子所能產生的效果進行分析
      。更何況在該引證案發明說明書第47頁至第48頁之實例四
      附表中，很明顯的可以看出引證案中就採用不同之氣體在
      超音波結果上是否有所差異，沒有提出任何的比較討論，
      而只是註明“contrast”，亦即有對比效果。這清楚意味
      著就引證案中所揭示的技術內容而言，認定氟化氣體只是
      一般氣體的替代物，並產生與一般氣體相近似的回聲作用
      ，而未預期到氟化氣體的使用能夠產生一顯然的進步。被
      告稱系爭案所達成回聲效果改善係可預期，其認定顯有曲
      解引證案所揭示習知技術內容的真正內容。
    3.相較於引證案未曾論及採用不同氣體可能產生之顯著差異
      ，原告於系爭案的發明說明書中在實施例五及實施例六中
      ，就微囊封化氣體及微囊封化全氟氣體有一詳盡的比較。
      參見系爭案發明說明書第26頁第2段中的說明，其中以如
      實施例一的微球體（填充空氣之PEG-PLGA微粒子）作為對
      比顯像劑，施用至一兔子時，所能產生的超音波顯像效果
      為：「在10秒內，一廣泛之可形成回聲之流體係可觀察到
      流入並填充在右心房。該流體穿過右心房並填充至右心室
      。可見到的是，在該室內之強度顯然是相同的。無觀察到
      流入左心室之回聲效果。在右心房與右心室之增強效用持
      續了30秒。」在系爭案發明說明書第26頁第3段中，則就
      實例三所製得之微球體（填充八氟丙烷之PEG-PLGA微粒子
      ）能產生的超音波顯像效果做了說明：「該流體穿右心室
      之強度被增強，而後左心室之強度增強。可觀察到十分優
      良之房室的混濁效果。在2.5分鐘後，房室之強度係轉變
      成基礎線。」於系爭案發明說明書第26頁第4段中指出，
      採用系爭案實例四所製成的填充八氟丙烷之PLGA微粒子（
      系爭案發明說明書中誤繕為八氟丙烷之PEG-PLGA微粒子）
      ，亦可產生與實例三之微粒相同的優良效果。
    4.由於在超音波顯影技術中，造影劑之質與量為其關鍵技術
      ，其中微泡的瀰散度和溶解度要低，方能具有足夠的穩定
      性，足夠的持續高回聲顯影時間，以利獲致一優良之超音
      波顯像效果。由前述說明可知，系爭案中所提供之實施例
      六中，確切地證實藉由系爭案中首揭的對比顯像劑，於回
      聲作用的增強上提供了長足的進展，特別是其中所達成的
      左心室增強效應以及可觀察到的優良房室混濁作用，皆係
      目前超音波造影技術中亟欲獲得的結果。由系爭案所進行
      之實施例五反觀，可以很清楚的發現，僅採用微囊封化一
      般氣體之微粒並不能獲得足夠的穩定性以及持續地高回聲
      顯像時間，以獲得一如是之增強的超音波顯像效果。
    5.被告稱引證案與系爭案同是利用在顯像劑之用途，兩者同
      以全氟化氣體作為顯像增強分子，兩者同以高分子類作微
      囊封顆粒，兩者所應用的微粒子包封技術亦完全相同。然
      而事實上，於系爭案中的主要技術構想在於特別發現一氟
      化氣體的加入顯著地增進回聲作用。但是，訴願決定機關
      卻不細察被告在此方面所為答辯之事實根據，並且漠視原
      告請求其責成被告澄清系爭要點，以明示被告認定系爭案
      可由引證案推導而得，不具進步性之確切證據之請求。顯
      有認定事實不依證據及處分理由不備之違法。此外，訴願
      決定稱「而非聚合化合物與聚合化合物的區別，在系爭案
      所列部分化合物亦包含於引證案中，如PEG．．．等，因
      此並無明顯差異。」以及所指「另在製程上，系爭案之微
      粒子製備需另行除去有機溶劑，亦較引證案所用製程複雜
      許多。」等意見，並未認清被告沒有根據系爭案申請當時
      之技術水準，進行客觀之判斷之事實。
    6.訴願決定機關另謂各國法制有別，專利審查基準各異，在
      他國獲准之專利尚難執為我國亦應准專利之論據。查系爭
      案主要之爭點在於是否具備非顯而易見性等要件，而該項
      專利要件之判斷，完全是取決於審查委員調閱相關引證並
      比較後，客觀認定的結果，不致因國別之不同而有不同，
      與各國專利制度異同無涉。因此相同的申請案在中華民國
      審查下，如未能舉出更相近似的引證資料，尚難否定該案
      專利性。專利要件之審查不因國情不同而有不同，有如前
      述，美國專利業經核准之事實，非無參酌價值。訴願決定
      機關除不察被告之用法謬誤外，更拒絕給予原告到會言詞
      辯論之機會，致使原告迄今仍不能釐清系爭案之所有重要
      關鍵。
    7.引證案之關鍵技術內容為「利用不可聚合的壁形成共聚物
      『界面活性劑』」包封「微氣泡」為，而系爭案所使用之
      合成聚合物則與上述各點全然無涉。引證案申請專利範圍
      第1項的內容為，未經審查前：１A contrast agent
      comprising gas microbubbles encapsulated by a
      non-polymerisable wall- forming block or graft
      copolymer surfactant.（一種對比劑，包含為一不可聚
      合的壁形成嵌段或接枝共聚物界面活性劑所包封之氣體微
      氣泡。）；經審查核准之內容為：１A contrast agent
      comprising gas microbubbles encapsulated by a
      non-polymerisable wall-forming block copolymer
      surfactant containing one or more hydrophilic
      regions or domains selected from poly-saccharides,
      polyalcohols, polyvinylpyrrolidones, polyethylene
      glycols and polyaminoacids, and one or more
      hydrophobic regions or domains selected from
      poly(meth)acrylate esters, polyorthoesters,
      vinylic and styrenic polymers, polyacetals,
      polyanhydrieds, polyacetic acids, polyglycolic
      acids and ethers and esters thereof, polyacetic
      acid/polyglycolic acid copolymers, and polyester
      groups containing one or more long chain aliphatic
      groups.（一種對比劑，包含為一不可聚合的壁形成嵌段
      共聚物界面活性劑所包封之氣體微氣泡，該嵌段聚合物界
      面活性劑包含一或多個親水段或區域，係選自多糖、多醇
      、聚乙烯咯烷酮、聚乙二醇和聚氨基酸，以及一或多個
      疏水段或區域，係選自聚（甲基）丙烯酸酯、聚原酸酯、
      乙烯系和丙烯系聚合物、聚縮醛、聚酸酐、聚醋酸、聚乙
      二醇酸和其等之醚與酯類、聚醋酸／聚乙二醇酸共聚物，
      以及含有一或多個長鏈脂肪基之聚酯基團。）
  8.據前所述可知，引證案經審查後，其對比劑中所使用的界
      面活性劑被限縮在「嵌段共聚物」，且其親水及疏水端皆
      為聚合物（亦即，引證案所使用之不可聚合的嵌段共聚物
      係由親水性聚合物與疏水性聚合物共聚合而成）亦被視為
      其必要技術內容。前項限縮證明了引證案所使用之共聚物
      並不是任意的高分子，而是要具有皆為聚合物之親水及疏
      水端的嵌段共聚物，如此才能提供界面活性劑機能，也才
      能形成壁以包封微氣泡。反觀系爭案，在說明書第19頁末
      段中關於「有助於微粒子形成之添加劑」的說明中記載：
      「各種界面活性劑可在包含有顯像劑之微粒子合成期間加
      入。」；易言之，系爭案所使用之合成聚合物並非界面活
      性劑，但是在該合成聚合物形成微粒子時，界面活性劑為
      可選擇使用之添加劑中的一種。據上所述可知，被告由若
      非刻意忽視就是完全未能掌握「利用不可聚合的壁形成嵌
      段共聚物『界面活性劑』包封『微氣泡』」實為引證案最
      重要的實質技術內容，但卻是系爭案所使用之合成聚合物
      所不具備的功能。
    9.引證案以搖動或振盪共聚物界面活性劑溶液來包封微氣泡
      與系爭案在合成聚合物的微球體形成孔洞，再用氟化氣體
      置換孔洞中的空氣，二者所使用的包封技術完全不同。引
      證案針對包封微氣泡的技術在說明書第45頁、第46頁的實
      施例三之s至v明載，係先將製得的共聚物溶於蒸餾水中，
      再將溶液排氣，然後在容容器的頂空部分加入全氟丁烷後
      ，用搖動或超音波振盪的方式來產生填充了含全氟丁烷的
      微氣泡（就如同清潔劑倒入水中後，只要搖動就會有氣泡
      產生）。系爭案所使用之包封氟化氣體的技術則如說明書
      第23頁的實施例一至實施例四所載，係先製成粒子孔洞中
      填充有空氣之微球體，然後將該微球體分散在含有氟化物
      的溶液中，接著以極低溫（例如-80℃）冷凍，並進行一
      夜的冷凍乾燥後，再以10 psig的壓力將氟化氣體（八氟
      丙烷）填充到容置該微球體的小瓶，且在該氣體下持續進
      行清洗以製成粒子孔洞中填充了氟化氣體的微球體。簡單
      的說，引證案所使用的包封技術搖動或振盪含有共聚物界
      面活性劑之溶液產生微氣泡，也就是讓共聚物在彼此不產
      生化學反應下集結成一個整體的壁，把氣體包在其中。而
      系爭案則是使合成聚合物形成孔洞化的微球體，再以一所
      欲的氣體流置換孔洞中所封包的空氣，或者先施以抽真空
      處理把微球體的孔洞所封包的空氣移除，再填充所欲的氣
      體（即氟化氣體），二者所使用的包封技術完全不同。
    10.被告謂系爭案與引證案同是利用在顯像劑之用途、兩者同
      以全氟化氣體作為顯像增強分子、兩者同以高分子類作微
      囊封顆粒、兩者所應用的微粒子包封技術亦完全相同，則
      無異於指稱二案之目的、手段俱同，所涉應為前揭專利法
      第20條第1項第1款所規定之新穎性的問題。被告既認定系
      爭案與引證案目的、手段完全相同，則邏輯上二者所獲得
      的功效應該也相同，同理由卻又稱「所以本發明所達成回
      聲效果改善係可預期」，豈非相互矛盾，此種預期又有何
      學理與邏輯上的合理性。原處分原稱引證案有類似技術內
      容的揭示，而以系爭案不具進步性核駁系爭案，故原告乃
      就系爭案所獲致之進步性提出說明，被告之後卻又改稱引
      證案與系爭案完全相同，所以系爭案之進步性係可預期的
      。究竟系爭案是新穎性的核駁還是進步性的核駁，被告在
      審理系爭案時顯然未能遵循標的恆定的法律原則。
    11.系爭案之國際專利申請案在進入各指定國家的審查階段後
      ，已陸續獲頒美國、挪威、日本、歐專、德國、加拿大、
      及澳洲等國之專利。以審查品質最受肯定之美國專利局及
      歐洲專利局的審查結果來看，引證案並未被這兩個專利局
      認定是相關前案，原告舉出此點意非挾洋自重，只是希望
      事實能更臻明顯，亦即，系爭案所使用之合成聚合物，和
      引證案之不可聚合的共聚物界面活性劑，即使在高分子化
      學中仍屬不同分枝，而系爭案將合成聚合物的微粒子所具
      有的孔洞中之空氣以氟化氣體取代，和引證案之將不可聚
      合的共聚物界面活性劑溶於蒸餾水，再藉搖動或振盪來形
      成微氣泡，也就是讓共聚物形成壁或膜將微氣泡封包起來
      的技術，是完全不同的技術，因此，其他國家的專利局並
      未將引證案列入相關前案中。原處分雖曾指系爭案申請專
      利範圍所述的聚合物並無法由實施例完全支持，惟因系爭
      案之美國對應案早在原處分作成前五年即已核准系爭案，
      且核准之權利範圍第1至第8項的文字內容與系爭案申請專
      利範圍第1項至第8項完全一致，且審查過程中被告從未具
      體指明根據那些學理或證據，系爭案所列聚合物確實無法
      被實施例所支持，即做成處分，致令原告亦無從就該理由
      有任何適當作為。
　(二)被告主張之理由：
　　系爭案特徵係在包括增強一包含有空氣之合成聚合物微粒子
    之回聲性，此係藉由將一種用以取代空氣之氟化氣體，以一
    在被投予病人後可有效顯像該聚合性微粒子的數量，併入至
    該聚合性微粒子中來達成，其中該氣體為全氟化碳、八氟丙
    烷。引證案與系爭案同是利用在顯像劑之用途、兩者同以全
    氟化氣體（引證案第21、22項）作為顯像增強分子、兩者同
    以高分子類作微囊封顆粒、兩者所應用的微粒子包封技術亦
    完全相同，雖引證案在申請專利範圍第1項中所界定的對比
    劑是將氟化氣體取代空氣包封在非聚合的壁形成嵌段或架接
    共聚物。惟原告亦自認為兩者所用以包封氣體的氟化氣體取
    代空氣，在引證案說明書所列舉的部份成份係與系爭案所述
    者相同，但引證案並未特別強調其氟化氣體取代空氣的回聲
    性加強，所以系爭案所請回聲性加強是引證案所不知。惟事
    實上，引證案不論是否提出回聲性加強數據，但於權利範圍
    中已將氟化氣體認定為引證案的特徵之一，系爭案的氟化氣
    體取代空氣之整體技術內容，實已在初審引證的前案中揭示
    ，系爭案所請係運用申請前既有之技術與知識，為熟習該項
    技術者所能輕易完成。更何況系爭案申請專利範圍第8項所
    請部分包封物質，亦已揭示在引證案第5項中，所以訴訟理
    由所認為氟化氣體取代空氣與引證案並不相同的辯駁並非屬
    實，其包封氣體已在引證案說明書及申請專利範圍中教示，
    所以系爭案所達成回聲效果改善係可預期，其與習知技藝的
    整體技術內容、手段並無不同，其不具進步性至明。
　　理  由
一、系爭案係「供用作為顯像劑之微囊封的氟化氣體」之發明申
    請，被告係依原告91年11月16日申請專利範圍修正本為審查
    ，依該修正本申請專利範圍之記載，系爭案共有48項，其中
    第1項、第9項、第17項、第18項、第28項、第36項之獨立項
    為：
1.一種增強超音波顯像效果之方法，其包括增強一包含有空氣之
  合成聚合物微粒子之回聲性，此係藉由將一種用以取代空氣之
  氟化氣體，以一在被投予病人後可有效顯像該聚合性微粒子的
  數量，併入至該聚合性微粒子中來達成。
9.一種供用於投藥至一病人以藉由超音波顯像之組成物，其包含
  一合成之生物可降解的聚合性微粒子，該微粒子具有一被包含
  於其中之一有效量的氟化氣體，以供其在與一其中係包含有等
  量體積之空氣之微粒子相比較時，該微粒子在被投予病人後可
  增強超音波之顯像作用，以及一種供用於投藥該微粒子至病人
  體內之藥學上可接受的載劑。
17.一種供用於投藥至一病人以藉由超音波顯像的組成物，其包含
  一合成生物相容性聚合性微粒子，相較於一其中包含有等量體
  積之空氣之微粒子，其具有併合於其中之一有效量的氟化氣體
  ，以於投藥至病人後可增強超音波之顯像作用，其中該微粒子
  並非由聚乙二醇及聚（乳酸–共–乙交酯）共聚物所形成，並
  且該氣體並非全氟化碳；以及一種供用於投藥該微粒子至病人
  體內之藥學上可接受的載劑。
18.一種用以製造微粒子之方法，該微粒子係由合成生物可相容聚
  合物所形成的，該粒子係供用做超音波對比劑，其中該微粒子
  係做為一超音波對比劑投藥之前，藉由下述方式形成：以一揮
  發性鹽類孔洞形成劑之水溶液乳化該生物上可相容之聚合物之
  溶液，而後去除該聚合物溶劑及水與該揮發性鹽類孔洞形成劑
  ，以形成多孔性微粒子。
一種用以增強多孔性微粒子之回聲性的方法，該微粒子係由空
  氣及合成生物可相容聚合物所形成，其中該聚合物係可溶於一
  有機溶劑中，其包含：經由該微粒子之孔洞移除空氣；以及以
  一在被投予病人後可有效顯像該聚合性微粒子的數量，取代該
  空氣。
一種用以投藥至一病人以藉由超音波顯像之組成物，其包含：
  一生物可相容性多孔聚合性微粒子，以及一種供用於投藥該微
  粒子至病人體內之藥學上可接受的載劑；其中該微粒子係由空
  氣與除了聚乙二醇及聚（乳酸–共–乙交酯）共聚物之外的合
  成生物可相容聚合物所形成，其中該聚合物溶於一有機溶劑中
  ，其中該空氣經由孔洞移除，並且以一在相較於併入有一等體
  積空氣之微粒子，被投予病人後可有效顯像該聚合性微粒子的
  數量，取代該氟化氣體。
二、原處分核駁理由係以：系爭案申請專利範圍所述之聚合物無
    法由實施例完全支持所請，且世界智慧財產權組織WO第
    95/06518號專利案，亦有類似技術內容的揭示，包括微粒子
    包封的高分子共聚物與包封其中的全氟氣體（引證案第21項
    及第22項），系爭案係運用申請前既有之技術、知識，而為
    熟習該項技術者所能輕易完成，不具進步性，而為系爭案應
    不予專利之論據（再審查核駁審定書參照）。
三、惟查，被告於再審查核駁審定書所指系爭案申請專利範圍所
    述之聚合物無法由實施例完全支持所請等語，係針對系爭案
    申請專利範圍第1項之部分而言，當初審定書是針對91年11
    月修正本的申請專利範圍第1項為核駁，業據被告於準備程
    序期日陳述明確（94年2月16日準備程序筆錄參照），依系
    爭案91年11月6日修正後之申請專利範圍共有48項，其中第
    第1項、第9項、第17項、第18項、第28項、第36項為獨立項
    ，其餘則為各該獨立項之附屬項。系爭案申請專利範圍第1
    項、第18項、第28項為方法發明，而第9項、第17項、第36
    項則為物之發明，上開物之發明之獨立項及其附屬項與被告
    所審查系爭案申請專利範圍第1項之技術內容並不相同，原
    告僅就方法發明之系爭案申請專利範圍為審查，與發明專利
    應逐項審查之原則已屬有違。另就系爭案申請專利範圍第18
    項、第28項及其等附屬項之方法發明而言，其技術內容與系
    爭申請專利範圍第1項之技術內容亦有差異。被告於再審查
    核駁審定書亦未說明系爭案申請專利範圍第18項、第28項及
    其等附屬項有何具體不符專利要件事由，與發明專利應逐項
    審查之原則亦屬有違。況就系爭案申請專利範圍第1項之核
    駁理由所指系爭案申請專利範圍所述的聚合物並無法由實施
    例完全支持所請，惟系爭案申請專利範圍係方法發明，並非
    物之發明，則被告以系爭案所述之聚合物無法由實施例完全
    支持，作為系爭案不具進步性之理由，理由亦有可議（原審
    定書未以不具產業利用性或違反充分揭露而可以據以實施之
    要件核駁）。再被告於審定書所所指申請專利範圍之聚合物
    究竟包括那些具體內容（按申請專利範圍第1項僅提及「包
    括增強一包含有空氣之合成聚合物微粒」、「聚合性微粒子
    」等用語），而實施例僅可支持那些範圍，均需被告具體指
    明，否則自難憑核，自不能謂被告核駁審定已符合明確性之
    原則。至於再審查核駁審定書所載世界智慧財產權組織WO第
    95/06518號專利案，亦有類似技術內容的揭示，包括微粒子
    包封的高分子共聚物與包封其中的全氟氣體（引證案第21
    項及第22項），究竟指揭露系爭案申請專利範圍48項中那一
    項之具體技術內容，亦不明確。再依被告準備程序所陳審定
    書僅就系爭案申請專利範圍第1項為核駁，則系爭案申請專
    利範圍第1項之附屬項，其權利請求範圍既小於第1項，未必
    不符專利要件，被告仍應就申請專利範圍第1項之附屬項為
    逐項審查，而被告僅就申請專利專利範圍第1項記載核駁理
    由，而漏論其附屬項，仍有漏未審查之違法。
四、因此，原處分核駁系爭案申請之審定，除第1項以外之請求
    項，有疏漏審查之處，與發明專利應逐項審查之原則有違。
    至於被告對系爭案申請專利範圍第1項之核駁理由，亦有錯
    引申請專利範圍過廣作為不具進步性之違法或未明確具體說
    明而有違明確性原則之處。訴願未加指摘而予維持，亦非妥
    適。原告據此主張撤銷訴願決定及原處分，為有理由，應予
    准許。
五、至原告請求系爭案應准予專利部分，因本件係因被告有申請
    專利範圍漏未審查或理由違誤，以及不明確之違法而應撤銷
    ，至系爭案各申請專利範圍請求項是否符合專利要件之實體
    部分，尚須由被告就上述各點再行審查，並於踐行專利法第
    40條第2項之程序後，另為適法之處分，此部分涉及被告先
    行審定處分之權限行使，本院尚無從逕命被告就系爭案應為
    准予專利處分之諭知，故原告此部分之請求，尚非有據，應
    予駁回，並由被告依本院上述法律見解另為處分。故兩造就
    系爭案是否具專利要件之實體爭議，因已不影響結果之判斷
    ，故不另再論述，併此敘明。
據上論結，本件原告之訴為一部有理由，一部無理由，爰依行政
訴訟法第104條，民事訴訟法第79條，判決如主文。
中　　華　　民　　國　　94　　年　 　5　　月　　5　　 日
                          第一庭審判長法　官  姜素娥
　　　　　　　　　                    法　官　吳東都
           　　　　　   　　　  　    法　官  陳國成
上為正本係照原本作成。
如不服本判決，應於送達後20日內向本院提出上訴狀並表明上訴
理由，如於本判決宣示後送達前提起上訴者，應於判決送達後20
日內補提上訴理由書（須按他造人數附繕本）。
中　　華　　民　　國　　94　　年　 　5　　月　　9　　 日
      　　　　　　　　　   　 　　    書記官  王英傑
